【裁判字號】    94,上,887
【裁判日期】    951219
【裁判案由】    損害賠償
【裁判全文】
臺灣高等法院民事判決                   94年度上字第887號
上  訴  人    戊○○
訴訟代理人    徐克銘律師
複 代 理人    洪大植律師
被 上 訴人    力揚不動產仲介有限公司
兼法定代理人  甲○○
被 上 訴人    乙○○
共      同
訴訟代理人    吳家業律師
被 上 訴人    丙○○
上列當事人間請求損害賠償事件，上訴人對於中華民國94年 8月
31 日臺灣士林地方法院94年度訴字第482號第一審判決提起上訴
，並為訴之變更，本院於95年12月 5日言詞辯論終結，判決如下
：
    主  文
上訴人變更之訴駁回。
變更之訴訴訟費用由上訴人負擔。
    事實及理由
一、按在第二審為訴之變更或追加，非經他造同意，不得為之。
    但請求之基礎事實同一者，不在此限，民事訴訟法第446 條
    第1 項、第255 條第1 項第2 款定有明文。查，上訴人起訴
    主張伊因被上訴人之侵權行為，致以不相當之價格標購坐落
    台北市○○區○○路113 巷100 號3 樓之5 房屋，嗣因上訴
    人無力繳交餘款，經臺灣士林地方法院92年度執字第 17150
    號（下稱執行法院）裁定命補繳差額新台幣（以下同）1,82
    5,000 元，上訴人因而受有上開損害，爰依民法第184 條第
    1 項前段、第185 條第1 項前段、第188 條第1 項前段、第
    28條、第224 條、227 條規定，求為命被上訴人應給付上訴
    人1,825,000 元本息之判決。嗣於本院審理中則主張，執行
    法院命上訴人補繳之差額1,825,000 元中，除上訴人於原拍
    定時已繳納之保證金780,000 元，業經該執行法院分配完畢
    外，尚須再行補繳之差額1,045,000 元部分，執行法院雖批
    示暫不予執行，惟嗣後執行法院如依據上開裁定對上訴人之
    財產為強制執行，上訴人無可資抗辯之事由。是上訴人就上
    開須再行補繳差額1,045,000 元部分，目前雖未經執行法院
    強制執行，惟應認上訴人之財產於將來已確定受有前開數額
    之損害，從而，上訴人應得提起將來給付之訴，請求被上訴
    人於上訴人受強制執行時負損害賠償責任，爰請求變更聲明
    為：被上訴人力揚不動產仲介有限公司（下稱力揚公司）、
    甲○○、乙○○及丙○○應連帶給付上訴人新臺幣（下同）
    780,000 元，及自民國94年3 月8 日起至清償日止，按年息
    百分之5 計算之利息；並於臺灣士林地方法院依92年度執字
    第17150 號裁定強制執行上訴人之財產時，連帶給付上訴人
    1,045,000 元，及自上開強制執行程序開始之日起至清償日
    止，按年息百分之5 計算之利息等語（見本院卷84、136 頁
    ），核其係就賠償義務之履行期予以變更，然請求之基礎事
    實仍屬同一，且亦為被上訴人所同意（見本院卷89、145 頁
    ），揆之首揭說明，上訴人所為訴之變更，於法並無不合，
    應予准許。從而，上訴人原起訴之聲明，即因訴之變更合法
    而消滅，本院僅就變更後之聲明為裁判，合先敘明。
二、本件上訴人起訴主張：被上訴人力揚公司受上訴人之委託，
    代為標購台北市○○○路423 巷11弄2 號5 樓之法拍屋（下
    稱民生西路房屋），依「標購法拍屋委任契約書」約定，若
    上訴人得標，被上訴人力揚公司得抽取佣金。93年5 月27日
    上午10時許，被上訴人力揚公司之受僱人即被上訴人丙○○
    陪同上訴人前往原法院執行處參與競標時，該強制執行事件
    於當日上午因撤回而停止拍賣程序，被上訴人等為確保取得
    仲介佣金，趁上訴人因焦慮症服藥精神狀態不穩定下，由被
    上訴人丙○○數次撥打被上訴人力揚公司電話，與被上訴人
    甲○○、乙○○取得聯絡後，當場遊說上訴人改標執行法院
    92年度執第17150 號執行事件於當日下午拍賣之台北市○○
    區○○路113 巷100 號3 樓之5 房屋（下稱系爭房屋），且
    明知系爭房屋僅15.6坪，為確使上訴人得標，竟向上訴人謊
    稱該屋為27.3坪，使上訴人誤以總價4,539,000 元投標（即
    每坪單價166, 000元）而得標，並預繳保證金78萬元，遲至
    當晚被上訴人甲○○始以電話告知上訴人該屋坪數為15.6坪
    。被上訴人等人故意告知上訴人錯誤之坪數，未盡善良管理
    人注意義務，建議上訴人以顯不相當之金額標購該屋，造成
    上訴人以顯不相當之價金得標，嗣又因無力繳交餘款，致買
    賣契約遭解除，執行法院重行拍賣，於93年11月11日第2 次
    拍賣期日，由訴外人花阿水以總價2,715,000 元得標拍定，
    與上訴人投標差額為1,824,000 元，另再行拍賣費用 1,000
    元，合計1,825,000 元，經執行法院於94年3 月8 日裁定應
    由上訴人負擔，上訴人因而受有上開損害。爰依民法第 184
    條第1 項前段、第185 條第1 項前段、第188 條第1 項前段
    、第28條、第224 條、227 條規定，求為命被上訴人應給付
    上訴人1,825,000 元，及自94年3 月8 日起至清償日止，按
    年息5%計算利息之判決（原審為上訴人敗訴之判決。上訴人
    不服，聲明上訴。嗣於本院審理中，變更訴之聲明代最初之
    聲明）。並上訴聲明：(一)原判決廢棄。(二)右廢棄部分，被上
    訴人力揚公司、甲○○、乙○○及丙○○應連帶給付上訴人
    780,000元，及自94年3月8日起至清償日止，按年息5% 計算
    之利息；並於臺灣士林地方法院依92年度執字第17150 號裁
    定強制執行上訴人之財產時，連帶給付上訴人1,045,000 元
    ，及自上開強制執行程序開始之日起至清償日止，按年息5%
    計算之利息。(三)願供擔保，請准宣告假執行。
三、被上訴人力揚公司、甲○○、乙○○則以：上訴人為訴之變
    更聲明後，請求被上訴人給付1,045,000 元部分，係請求於
    台灣士林地方法院依92年度執字第17150 號裁定強制執行上
    訴人之財產時為給付，惟臺灣士林地方法院是否為上開執行
    ，何時執行，均不可知，顯無確定之給付期限，自非將來給
    付之訴。上訴人就此部分提起將來給付之訴，自非適法。況
    臺灣士林地方法院縱為上開執行，其執行有無所得，若有，
    所得若干，關乎上訴人所受之損害額，是本件上訴人之損害
    額既未確定，則上訴人為上開金額之請求，即屬無據。再被
    上訴人力揚公司、甲○○、乙○○就系爭房屋之標購無論有
    無故意或過失，上訴人以4,539,000 元標購，為其所明知，
    竟謂無力繳交餘款，殊無可原諒。又「標購法拍屋委任契約
    書」應於投標日前簽妥，而系爭房屋之「標購法拍屋委任契
    約書」（下稱系爭契約書），係得標後上訴人始簽定，縱被
    上訴人力揚公司未予以撤銷，被上訴人力揚公司亦僅負系爭
    契約書簽訂後之違約責任，簽約前之行為與被上訴人力揚公
    司無涉，自無強令被上訴人甲○○及乙○○共負賠償之責之
    理。又上訴人與被上訴人丙○○於系爭房屋投標前，已知悉
    該屋之資訊，其臨時起意，倉促搶標，難謂係被上訴人力揚
    公司、甲○○、乙○○提供不實之資訊所致。另被上訴人乙
    ○○未與上訴人接洽，亦非被上訴人丙○○之上司，其與丙
    ○○之談話，僅係個人之私論，非執行職務，何有責焉。綜
    上，上訴人標購系爭房屋，無錯誤之情事，係其得標後，主
    觀上認出價過高，心生反悔，拒不繳款。縱退萬步言之，上
    訴人出價客觀上確屬過高，亦與被上訴人無涉，自不能強令
    被上訴人力揚公司、甲○○、乙○○負違約或侵權之責等語
    ，資為抗辯。並答辯聲明：上訴人變更之訴駁回。
四、被上訴人丙○○則以：上訴人於93年5 月27日上午原欲投標
    民生西路之房屋，伊陪同上訴人至法院發現該屋停拍，2 人
    在法院看公告並取得房訊資料後，上訴人決定改於下午投標
    系爭房屋作為投資，並至現場看屋，伊有打電話跟公司聯絡
    問行情，被上訴人甲○○要伊詢問另一朋友即訴外人丁○○
    ，經詢問訴外人許家凱稱一坪約20多萬元，當天投標現場很
    多人，上訴人希望得標，伊建議3 個價格，由上訴人自行選
    定以4,539,000 元投標，並於得標後補簽標購法拍屋委任契
    約書，房訊資料始終由上訴人收執，其上已載明總坪數為15
     .6 坪，且寫標單及投標時上訴人均在場，上訴人對於系爭
    房屋坪數知之甚詳，伊未曾告知上訴人系爭房屋為27.3坪等
    語置辯，並聲明：上訴人變更之訴駁回。
五、兩造不爭執之事實（見原審卷79頁，本院卷94頁反面）：
  (一)兩造原於93年5 月5 日簽訂標購法拍屋委任契約書，由被上
    訴人力揚公司受上訴人委任，以311 萬元之價格，投標執行
    法院92年度執字第2186號（莊股）第2 次拍賣、坐落臺北市
    ○○○路423 巷11弄2 號5 樓之房屋，嗣該執行案件於93年
    5 月27日上午拍賣期日經公告停止拍賣，有「標購法拍屋委
    任契約書」為憑（見原審卷63頁）。
  (二)上訴人復於93年5 月27日委任被上訴人力揚公司以4,539,00
    0 元之價格，投標執行法院92年度執字第17150 號（意股）
    第1 次拍賣、坐落於台北市○○區○○路113 巷100 號3 樓
    之5 之系爭房屋，並由被上訴人丙○○代理上訴人於當日下
    午拍賣期日得標，繳納保證金78萬元，有92年民執意字第17
    150 號投標書、委任狀、拍賣不動產筆錄在卷可按（見原審
    卷46－50、64－66頁）。
  (三)系爭房屋第1 次拍賣公告記載土地面積701 平方公尺、權利
    範圍萬分之223 ，主建物面積31.35 平方公尺、附屬建物陽
    台5.28平方公尺、花台1.28平方公尺、權利範圍全部，拍賣
    最低價額為313 萬元、保證金63萬元，有92年度執字第1715
    0 號拍賣公告附卷可稽（見原審卷45頁）。
  (四)因上訴人未於期限即93年6 月3 日以前繳足尾款，執行法院
    定期於93年11月11日再拍賣，無人應買，嗣於93年12月9 日
    第2次拍賣期日由訴外人花阿水以2,175,000元得標，並經該
    執行法院於94年3月8日裁定命上訴人應負擔再拍賣之價金差
    額及所生之費用1,825,000 元，有92年度執字第17150 號裁
    定、第2 次拍賣不動產筆錄為證（見原審卷18、71、72頁）
    ，並經本院調閱該執行案全卷屬實。
  (五)被上訴人甲○○為被上訴人力揚公司負責人，被上訴人乙○
    ○、丙○○均為被上訴人力揚公司受僱人。
六、茲本件應審究者，被上訴人應否負侵權行為之責，有無違反
    委任義務？茲分述如下：
  (一)被上訴人應否負侵權行為之責？
    (1)系爭房屋拍賣公告及上訴人投標書上均記載土地面積 701
      平方公尺、權利範圍萬分之223 ，主建物面積31.35 平方
      公尺、附屬建物陽台5.28平方公尺、花台1.28平方公尺、
      權利範圍全部，含共同使用部分6046建號之事實，有拍賣
      公告、投標書等影本附卷可稽（見原審卷45、46頁），並
      經本院依職權調取原法院92年度執字第17150 號執行卷宗
      核閱無訛。又上訴人於前揭執行事件93年6 月10日聲請狀
      附件之房訊資料影本，載明系爭房屋總底價313 萬元，保
      證金63萬元，「坪價」欄記載「27.3」，屋齡10年，「持
      分建坪及總坪數」欄亦記載「11.5坪、15.6坪」，其中「
      27.3」以筆圈劃，「11.5坪」下方則以筆劃線，是該房訊
      資料已明白記載系爭房屋之坪數、坪價等情，有房訊資訊
      影本可考（影本見原審卷120頁），而上訴人亦自承：「
      （執行處所附的房訊資料從哪裡來？）就是被上訴人丙○
      ○給我的那一張」、「（何時拿到房訊資料？）是早上拿
      的，因為早上執行案件撤回，所以她拿下午那一件給我看
      ，我們兩人就一起看，看完我拿著」等語（見原審卷83頁
      ），另上訴人亦不否認其於被上訴人丙○○代填系爭投標
      書時在場，並於丙○○填妥投標書後，在該投標書上簽章
      ，嗣並與丙○○一同參與投標過程等情（見臺灣士林地方
      法院檢察署93年度偵字第10625號卷75、142頁，影本附本
      院卷），是上訴人既執有載明系爭房屋為15.6坪、坪價27
       .3 萬元之房訊資料，又親見被上訴人丙○○填寫系爭房
      屋主建物房屋31.35 平方公尺、附屬建物陽台5.28平方公
      尺、花台1.28平方公尺之投標書，並於該投標書上簽名，
      則被上訴人甲○○、乙○○、丙○○自無以錯誤坪數訛詐
      上訴人之可能。是上訴人主張被上訴人為使上訴人得標，
      以賺取仲介佣金，明知系爭房屋僅15.6坪，竟向上訴人謊
      稱該屋為27.3坪，致上訴人以不相當之總價得標云云，即
      不足採。
    (2)另上訴人亦自承投標前有到現場看過系爭房屋，且被上訴
      人丙○○於系爭房屋投標前，就投標價格有試算幾個數字
      供其選擇，經其同意以453萬9千元投標等語（見同上偵字
      卷75、76頁，影本附本院卷），是投標價格既係上訴人自
      行決定，被上訴人丙○○並無決定權，自難以投標價格過
      高，即認係被上訴人丙○○為取得較高之佣金，而以詐術
      使上訴人標得系爭之房屋。
    (3)上訴人雖主張：被上訴人丙○○填寫系爭投標單時，頻頻
      以行動電話與被上訴人甲○○、乙○○聯絡，系爭房屋之
      投標價格係被上訴人李夙娟、甲○○、乙○○共同決定以
      不合理之高價投標，致上訴人受有損害，應負共同侵權行
      為之責，被上訴人力揚公司依民法第28條規定，並應與之
      負連帶賠償之責云云，並提出上訴人與被上訴人丙○○之
      電話錄音帶（置證物袋）暨譯文為證（見原審卷12頁－17
      頁）。惟查，依錄音帶內容所示，被上訴人丙○○固稱：
      「我跟妳講，我被欺侮得很累，妳（即上訴人）告他們好
      了」、「鬧我媽媽和我妹妹，還有跟我有關係的，像之前
      我的客戶，全部去講我的壞話，那妳去告他們（指被上訴
      人甲○○、乙○○）好了，他們真的是很過分，我被欺侮
      得太累了」、「主要是說要衝，是老闆娘（即被上訴人乙
      ○○）說的」、「（那老闆『指被上訴人甲○○』有說什
      麼嗎？老闆也知道是15.6坪，對嗎？）那天妳有來，妳看
      ，全部事情都推在我們這一邊啊，太離譜了。都打電話來
      騷擾，妳不知道嗎？」、「（老闆和老闆娘都知道那間房
      子是15.6坪，對嗎？）他們知道啊！我有打電話，他太太
      有在公司，我問她之後妳有在我旁邊，我們 2人是比較見
      有衝動沒錯，但老闆和老闆娘有在公司啊！而且我問她之
      後，我們有停啊！就是她有看嘛！這很過分啊！」、「（
      老闆和老闆娘都知道東湖那個房子，15.6坪，還叫妳要衝
      嘛！對不對？）對啊！那是詛咒別人死嘛！」、「（他們
      叫妳儘量衝，也沒有跟妳阻止，說：『這27.3坪不對噢，
      是15.6坪才對噢』？）就是這樣呀！」、「（現在就是法
      官要是調問，妳就照實講嘛！那天的情形他們都知道啊，
      對不對？跟客戶講27.3坪，其實才15.6坪，老闆和老闆娘
      都知道啊！而沒有阻止妳啊！那是存心欺騙嘛！讓客戶上
      當，是不是？那這個情形，我只好用告的。我有寫存證信
      函給他，而有一張要給妳，反正這個程序上就是要這樣做
      ，可能妳明天會收到。他說差不多有打 2千通的電話給妳
      ，妳都沒接，是嗎？）妳聽他在放屁！」、「（他太太沒
      有阻止妳，說：『不對呀！應該是15.6坪』她叫妳寫27.3
      坪噢！她叫妳用27.3坪下去算，是不是這樣子？）她（指
      被上訴人乙○○）的意思是說要衝高一些。好了啦！看怎
      麼樣，再聯絡好嗎？」、「（妳現在還有沒有在那裡上班
      ？）沒有呀！沒去，他們就在說我的壞話，對於過去我的
      客戶都一一的打電話說我的壞話，很誇張啦！」等語（見
      原審卷12頁－17頁），惟此係事發後之電話錄音，上訴人
      復不斷以假設問題誘導被上訴人丙○○作答，難認被上訴
      人有何詐欺之情事。況被上訴人丙○○因事發後被迫離職
      ，對於被上訴人甲○○、乙○○心生怨懟，且本件係被上
      訴人丙○○陪同上訴人前往投標引發糾發，被上訴人丙○
      ○為圖脫免責任，其所述內容已難遽信；參以被上訴人丙
      ○○於原審自承：「（錄音帶內容是否有配合上訴人說法
      ？）我是勉強配合她，因為她說要告公司沒有要告我」、
      「（上訴人打電話給妳時，妳是否知道上訴人有錄音？）
      她在那段時間打電話給我時應該都有錄音……因為她有提
      醒她有要告，通知我說當她打電話給我時要接電話，她也
      說不繳尾款時要錄我的音」等語（見原審卷82頁），則被
      上訴人丙○○於上開錄音帶內陳述內容之可信度，誠非無
      疑。退步言之，縱令被上訴人丙○○於錄音帶內所述容述
      屬實，然其僅表示被上訴人甲○○及乙○○知悉系爭房屋
      為15.6坪，並一再抱怨被上訴人乙○○鼓動其衝高投標價
      格，對於上訴人及被上訴人丙○○衝動之行為未加以阻止
      ，而每當上訴人探問被上訴人甲○○、乙○○是否故意謊
      稱系爭房屋27.3坪或要被上訴人丙○○以27.3坪為計算基
      礎時，被上訴人丙○○即沈默以對或轉移話題，並未予以
      附和，足證上開錄音帶亦無法為被上訴人甲○○、乙○○
      與被上訴人丙○○故意向上訴人謊報系爭房屋坪數之證明
      。
    (4)上訴人另主張：被上訴人利用伊患有焦慮症，服藥後精神
      狀態不穩定情況下，故意告知錯誤之坪數，致上訴人以不
      相當之價格標購系爭房屋云云。查，上訴人縱患有焦慮症
      ，惟其當時是否確有服藥，且服藥後，精神狀況已不穩，
      致影響其主觀之認知，而此為被上訴人所明知，並加以利
      用訛騙等情，上訴人均未舉證證明之，空言主張已無足採
      。
    (5)又上訴人告訴被上訴人丙○○、甲○○、乙○○詐欺犯行
      ，業經不起訴處分確定，有臺灣士林地方法院檢察署93年
      度偵字第10625 號不起訴處分書、台灣高等法院檢察署94
      年度上聲議字第3756號處分書、臺灣士林地方法院94年度
      聲判字第52號裁定在卷可按（見本院卷59－73頁），並經
      本院調閱上開詐欺案件全卷屬實。
    (5)綜上，上訴人雖授權被上訴人丙○○投標系爭房屋，惟於
      投標前看過該屋，並自當日上午起至下午3 時投標之前，
      執有記載明確之房訊資料可供隨時查閱，復親自到場監督
      ，投標現場亦有招標公告可供觀覽，則上訴人對本標案自
      能為妥善評估，嗣上訴人並自行決定投標價格，而被上訴
      人丙○○代填投標書上所記載之坪數並未錯誤，上訴人並
      於被上訴人丙○○填妥後，於其上蓋章，則上訴人縱將「
      坪價27.3」誤認為「坪數27.3」，亦實難將其自身之認知
      錯誤推諉於被上訴人。是上訴人主張被上訴人應負共同侵
      權行為之責，即不足採信。
  (二)被上訴人有無違反委任義務？
    上訴人主張：被上訴人建議上訴人以顯不相當之金額標購系
    爭房屋，違反善良管理人注意義務云云。經查：
    (1)系爭房屋底標為313萬元、上訴人以4,539,000元得標，關
      於上開價格之決定，被上訴人甲○○陳稱：「丙○○打電
      話給我時，我當時在五股，所以我請她打電話給我們共同
      朋友即在21世紀仲介的丁○○，我不清楚她有無打電話給
      丁○○，但我知道她有打電話給乙○○」等語（見原審卷
      43頁），被上訴人乙○○陳稱：「因為我不知道她要投標
      的標的為何，所以只告訴她當地公寓的行情是15到20萬元
      」等語（見原審卷43頁），被上訴人丙○○亦陳稱：「丁
      ○○說1 坪20幾萬元，乙○○沒有跟我講要標多少」等語
      （見原審卷43頁），3 人所言互核大致相符，上訴人復未
      能舉證證明被上訴人甲○○、乙○○對於上開投標價格有
      何具體建議，則其此部分主張，即非可採。
    (2)另被上訴人丙○○陳稱：「我是建議她3 個總價，最後數
      字是上訴人選的」等語（見原審卷103 頁），上訴人並未
      否認最後之價格為其所決定，僅主張被上訴人丙○○建議
      之投標金額高於底標甚多，有違常理云云。惟查，依兩造
      簽訂之標購法拍屋委任契約書約定：「一甲方（即上訴人
      ）願以新台幣肆佰伍拾萬元委託乙方（即被上訴人力揚
      公司）協助標購上開不動產（如需變更委託價格應經雙方
      同意後修改之）……七乙方應服務至本宗房地移轉過戶完
      成迄交屋始終止契約關係，惟甲方應支付標購及過戶過程
      所需之各項費用（如代書費、契稅、規費）。八乙方未依
      約協助標購，應依甲方所繳履約承諾金加倍返還甲方，絕
      無異議」等語（見原審卷10頁），則被上訴人力揚公司依
      契約應負之義務，乃依上訴人委託之標的及價格，派員協
      助上訴人於法院拍賣期日前往標購，並於得標後協助辦理
      不動產所有權移轉登記及交屋，至於為上訴人決定投標合
      理行情，或提供成交行情供上訴人參考等顧問工作，並未
      納入契約義務範圍內，上訴人復未能提出其他證據證明被
      上訴人有此契約上義務，則被上訴人丙○○為上開投標價
      格之建議，有何違反善良管理人注意義務，誠非無疑。況
      不動產價格之合理與否，應依市場景氣、供需情形彈性認
      定，倘買賣雙方於意思合致之際自認為合理，即屬於自由
      市場經濟下之合理價格，尤其法院拍賣房屋，價高者得，
      勢在得標而加價逾百萬者，在所多有，尚難僅以當日無他
      人競標系爭房屋，遽認本件投標價格4,539,000元必然與
      系爭房屋價值顯不相當。
    (3)又上訴人主張其患有焦慮症，判斷能力較常人為低，被上
      訴人就此應負較多注意義務云云，並提出診斷證明為證（
      第116 頁），惟上訴人非未成年人，又未經宣告禁治產，
      其到庭時外觀與常人無異、應答如流，上訴人復未能舉證
      證明被上訴人明知上訴人罹患疾病並趁機利用，其主張被
      上訴人應負較高注意義務，洵非可採。
  (三)綜上，上訴人未能舉證證明被上訴人甲○○、乙○○、丙○
    ○告知上訴人錯誤坪數，復未能證明被上訴人有提供標購法
    拍屋合理價格建議之契約義務而未履行，其主張被上訴人應
    負侵權行為、不完全給付損害賠償責任，即屬無據。
七、從而，上訴人依侵權行為、不完全給付及委任之法律關係，
    變更聲請請求被上訴人力揚公司、甲○○、乙○○及丙○○
    應連帶給付上訴人780,000 元，及自94年3 月8 日起至清償
    日止，按年息5%計算之利息；並於臺灣士林地方法院依92年
    度執字第17150 號裁定強制執行上訴人之財產時，連帶給付
    上訴人1,045,000 元，及自上開強制執行程序開始之日起至
    清償日止，按年息5%計算之利息，為無理由，應予駁回。其
    假執行之聲請因訴之駁回而失所附麗，併駁回之。
八、本件判決基礎俱已臻明確，兩造其餘攻防方法及訴訟資料經
    本院審酌後，核與判決不生影響，無逐一論駁之必要，併此
    敘明。
九、據上論結，本件變更之訴為無理由，依民事訴訟法第449 條
    第1項、第78條，判決如主文。
中    華    民    國    95    年    12    月    19    日
                    民事第五庭
                        審判長法  官  林丁寶
                              法  官  陳博享
                              法  官  蔡芳齡
正本係照原本作成。
如不服本判決，應於收受送達後20日內向本院提出上訴書狀，其
未表明上訴理由者，應於提出上訴後20日內向本院補提理由書狀
（均須按他造當事人之人數附繕本）上訴時應提出委任律師或具
有律師資格之人之委任狀；委任有律師資格者，另應附具律師資
格證書及釋明委任人與受任人有民事訴訟法第466 條之一第一項
但書或第二項（詳附註）所定關係之釋明文書影本。
中    華    民    國    95    年    12    月    28    日
                              書記官  蔡錦輝
附註：
民事訴訟法第四百六十六條之一（第一項、第二項）：
對於第二審判決上訴，上訴人應委任律師為訴訟代理人。但上訴
人或其他法定代理人具有律師資格者，不在此限。
上訴人之配偶、三親等內之血親、二親等內之姻親，或上訴人為
法人、中央或地方機關時，其所屬專任人員具有律師資格並經法
院認為適當者，亦得為第三審訴訟代理人。

司法院資訊處製作；財團法人民間司法改革基金會備份。
